臺灣士林地方法院交通事件裁定　　　　 94年度交聲字第173號
原處分機關　臺北市交通事件裁決所
異議人即
受處分人　　甲○○
　　　　　　　　　　　號1樓
上列受處分人因違反道路交通管理處罰條例案件，對於臺北市交
通事件裁決所民國94年3 月1 日所為北市裁二字第裁22-A5J4035
59之處分（原處分案號：台北市政府警察局舉發違反道路交通管
理通知單北市警交大字第A5J403559 號），聲明異議，本院裁定
如下：
    主  文
異議駁回。
    理  由
一、按汽車駕駛人，使用註銷之駕駛執照駕駛小型車或機器腳踏
    車者，處新臺幣（下同）6,000 元以上12,000元以下罰鍰，
    並當場禁止其駕駛及扣留其車輛牌照，道路交通管理處罰條
    例第21條第1 項第6 款定有明文。次按職業汽車駕駛人之駕
    駛執照，應自發照之日起，每滿3 年審驗1 次。職業汽車駕
    駛人得憑因逾期審驗被註銷之職業駕駛執照，申請換發同等
    車類之普通駕駛執照。但在未換發普通駕駛執照前，不得駕
    駛汽車，道路交通安全規則第54條第1 項前段、第3 項分別
    定有明文。
二、原處分意旨略以：異議人即受處分人甲○○於民國94年1 月
    12日下午1 時7 分使用註銷駕照駕駛CR-6096 號自小客車，
    行經台北市○○路與酒泉街口，經臺北市政府警察局大同分
    局員警攔停舉發，依據道路交通管理處罰條例第21條第1 項
    第6 款規定，裁處罰鍰9,000 元整。
三、聲明異議意旨略以：伊持有職業駕照因逾期未審驗，而被舉
    發當日係駕駛自用小客車，並非職業貨車，惟員警開立無照
    駕駛罰單，實是有欠公平，為此聲明異議等語。
四、經查：異議人之職業駕駛執照因逾期審驗（應審日期91年8
    月15日），業經台北市監理處於92年9 月2 日逕行註銷在案
    ，有臺北市交通事件裁決所94年2 月26日北市裁四字第
    09431027000 號函及汽車駕照基本資料表在卷可稽，且為異
    議人所不爭執，是異議人之職業駕駛執照自92年9 月2 日起
    已經註銷之事實，堪以認定。復按職業汽車駕駛人固得憑因
    逾期審驗被註銷之職業駕駛執照，申請換發同等車類之普通
    駕駛執照。但在未換發普通駕駛執照前，其職業駕駛執照仍
    處於註銷之狀態，不得駕駛汽車，道路交通安全規則第54條
    第3 項定有明文。經查，本件異議人之職業駕駛執照自92
    年9 月2 日起既經註銷，而監理處亦未有異議人將職業駕駛
    執照申請換發同等車類之普通駕駛執照之紀錄，異議人亦自
    始未舉證證明其已將職業駕駛執照申請換發同等車類之普通
    駕駛執照，揆諸前揭規定，在異議人未持逾期被註銷之職業
    駕駛執照申請換發普通駕駛執照之前，其普通駕駛執照並非
    當然回復其效力，自不得駕駛汽車甚明，且不因異議人所駕
    駛之車輛係職業貨車或小客車而有不同。異議人所為前開辯
    解，容有誤會，難認可採。綜上而論，異議人使用註銷之職
    業駕駛執照駕駛小客車之違規行為，應可認定，是原處分機
    關依道路交通管理處罰條例第21條第1 項第6 款之規定科處
    罰鍰9,000 元，核無違誤。綜上所述，本件異議無理由，應
    予駁回。
據上論斷，應依道路交通案件處理辦法第19條，裁定如主文。
中　　華　　民　　國　　94　　年　　5 　　月　　31　　日
　　　　　　　　　交通法庭法  官  王俊雄
以上正本證明與原本無異。
如不服本裁定應於送達後5 日內，向本院提出抗告狀。
                          書記官  許秋莉
中　　華　　民　　國　　94　　年　　6 　　月　　2 　　日
